臺灣雲林地方法院刑事判決
110年度易字第424號
公  訴  人  臺灣雲林地方檢察署檢察官
被      告  張維綱



上列被告因詐欺案件，經檢察官提起公訴（109 年度偵字第4161
號、110 年度偵字第222 號），被告就被訴事實為有罪之陳述，
經告知簡式審判程序意旨，並聽取公訴人及被告之意見後，本院
合議庭裁定由受命法官獨任行簡式審判程序，判決如下：
    主      文
張維綱犯如附表所示之各罪，各處如附表所示之刑及沒收。應執
行有期徒刑捌月，如易科罰金，以新臺幣壹仟元折算壹日。沒收
部分併執行之。
    事實及理由
壹、犯罪事實 
　　張維綱意圖為自己不法之所有，基於詐欺取財之各別犯意，
    分別為下列行為：
一、於民國108 年2 月27日前，以LINE通訊軟體與不知情之呂彥
    甫（所涉詐欺取財罪嫌，業由臺灣嘉義地方檢察署檢察官以
    109 年度偵字第3939號為不起訴處分）聯繫，並向呂彥甫表
    示欲購買「APEX遊戲」外掛程式，藉此取得呂彥甫向中國信
    託商業銀行股份有限公司（下稱中信銀行）申請使用之帳號
    0000000000000000號虛擬帳戶後，於108 年2 月27日某時許
    ，在「絕地求生線上遊戲」中向趙宥霖佯稱：其有在幫別人
    製作遊戲外掛程式云云，並提供其使用之LINE通訊軟體帳號
    之ID（帳號暱稱「應付需求」）給趙宥霖，待趙宥霖與其聯
    繫後，復佯稱：願意以新臺幣（下同）1 萬5 千元之價格，
    為趙宥霖製作「軒轅劍線上遊戲」之外掛程式云云，趙宥霖
    因而陷於錯誤，於108 年3 月6 日晚間7 時56分許，依指示
    將1 萬5 千元匯入張維綱提供之上開虛擬帳戶內，呂彥甫則
    先將該筆1 萬5 千元轉匯至其向第一商業銀行股份有限公司
    （下稱第一銀行）申辦之帳號00000000000 號實體帳戶，再
    依張維綱之指示，將該筆款項匯至不知情之王楷仁（所涉詐
    欺取財罪嫌，業由臺灣高雄地方檢察署檢察官以109 年度偵
    字第12519 號為不起訴處分）向中信銀行申辦之帳號000000
    0000000000號帳戶（起訴書誤載為00000000000000000000號
    帳戶），王楷仁則於提領該筆款項後，將之交付給張維綱。
    嗣趙宥霖遲未取得「軒轅劍線上遊戲」之外掛程式，始報警
    處理，因而查悉上情。
二、楊閎宇於108 年9 月間某日，透過LINE通訊軟體群組「絕地
    求生『PUBG』」中使用暱稱「吃鸡吗」帳號之人之介紹，知悉
    張維綱有在販賣網路博弈外掛程式，因而與使用LINE通訊軟
    體帳號暱稱「應付需求」之張維綱聯繫，詎張維綱明知其並
    無履約之真意，竟與楊閎宇相約在址設臺中市○○區○○路0 號
    之統一便利商店見面，除提出「線上博弈分析會員&設備合
    約」供楊閎宇閱覽，並佯稱可於1 週內交付電腦硬體設備及
    網路博弈外掛程式給楊閎宇云云，致楊閎宇誤信張維綱日後
    會依照合約內容履行，因而陷於錯誤，與張維綱簽立「線上
    博弈分析會員&設備合約」，並當場給付10萬元給張維綱。
    嗣楊閎宇僅收到張維綱所寄送價值約2 千元之廉價電腦主機
    ，經多次聯繫催促，張維綱均置之不理，始提告處理，因而
    查悉上情。
貳、程序部分
　　本案被告張維綱所犯之罪，非死刑、無期徒刑、最輕本刑為
    3 年以上有期徒刑之罪，或高等法院管轄第一審之案件，被
    告就前揭被訴事實為有罪之陳述，經告以簡式審判程序之旨
    ，並聽取被告與公訴人之意見後，本院認無不得或不宜改依
    簡式審判程序進行之處，爰依刑事訴訟法第273 條之1 第1 
    項、第284 條之1 規定，經合議庭評議後，裁定本案由受命
    法官獨任進行簡式審判程序。是本案之證據調查，依刑事訴
    訟法第273 條之2 規定，不受同法第159 條第1 項、第161 
    條之2 、第161 條之3 、第163 條之1 及第164 條至第170 
    條規定之限制，合先敘明。
參、認定犯罪事實所憑之證據及理由
    上開犯罪事實，業據被告坦承不諱（本院卷第77、80、81、
    115 、116 、125 頁），就犯罪事實欄一部分，核與證人即
    告訴人趙宥霖（警卷第14、15頁、雲檢偵4161卷第65至67頁
    ）、證人呂彥甫（警卷第1 至4 頁、嘉檢偵3939卷第26至27
    頁、雲檢偵4161卷第65至67頁）、王楷仁（警卷第5 至7頁
    反面）、張宸瑋（警卷第8 至10頁、雲檢偵4161卷第99至10
    1 頁）證述之內容相符，並有告訴人趙宥霖之中華郵政存摺
    封面、內頁節本及自動櫃員機交易明細表（警卷第16至18頁
    ）、證人呂彥甫申請之中信銀行帳號0000000000000000號虛
    擬帳戶對應之交易明細（警卷第19頁）、證人呂彥甫申辦之
    第一銀行帳號00000000000 號帳戶之客戶基本資料及存摺存
    款客戶歷史交易明細表（警卷第20至22頁）、證人王楷仁申
    請之中信銀行帳號0000000000000000號帳戶之客戶基本資料
    及存款交易明細表（警卷第24至26頁）、告訴人趙宥霖所提
    出之其與LINE通訊軟體帳號暱稱「應付需求」之對話紀錄翻
    拍照片（警卷第28至40頁）、證人呂彥甫提出之暱稱「應付
    需求」蝦皮帳號、網路銀行存款帳戶查詢翻拍照片、其與LI
    NE通訊軟體帳號暱稱「Candy」之對話紀錄（警卷第23、41
    至56頁反面）、證人王楷仁提供綽號「漢哥」之人所使用名
    片及近照翻拍照片（警卷第57頁）、樂購蝦皮之用戶註冊帳
    號「sky199034 」查詢資料（警卷第27頁）、告訴人趙宥霖
    之彰化縣警察局彰化分局民生路派出所受理刑事案件報案三
    聯單、受理詐騙帳戶通報警示簡便格式表、內政部警政署反
    詐騙案件紀錄表及金融機構聯防機制通報單（警卷第58至61
    頁）、證人呂彥甫之臺灣嘉義地方檢察署檢察官109 年度偵
    字第3939號不起訴處分書（嘉檢偵3939卷第28至29頁）、證
    人張宸瑋之臺灣雲林地方檢察署檢察官109 年度偵字第4161
    號不起訴處分書（雲檢偵4161號卷第125 至126 頁）存卷可
    證；就犯罪事實欄二部分，核與證人即告訴人楊閎宇證述之
    內容並無出入（中檢他8010卷第9 、10、45、46頁、雲檢偵
    222 卷第15、16、131 至134 頁），復有線上博奕分析會員
    &設備合約書（他卷第11至13頁）、告訴人楊閎宇所提供之
    其與LINE通訊軟體帳號暱稱「應付需求」及群組「絕地求生
    『PUBG』」之成員「吃鸡吗」之對話紀錄翻拍照片（中檢他80
    10卷第17至19、51至53頁）存卷足憑，足認被告之任意性自
    白確與上開犯罪事實欄所載之內容相符，堪以採信。從而，
    本案事證明確，被告所為本案詐欺取財之犯行，均堪認定，
    皆應依法論科。
肆、論罪科刑
一、核被告就犯罪事實欄一、二所為，均係犯刑法第339 條第1
　　項之詐欺取財罪。 
二、被告就犯罪事實欄一、二所為，其犯意有別，行為互殊，應
    予分論併罰。
三、爰以行為人責任為基礎，審酌被告正值青壯，竟貪圖不法利
    益，而分別向告訴人趙宥霖、楊閎宇詐取金錢，造成告訴人
    趙宥霖、楊閎宇各受有財產上之損害，且迄今亦未與告訴人
    趙宥霖、楊閎宇達成和解，並賠償其等所受之損害，所為固
    值非難，惟慮及被告犯後終能坦承犯行，已坦然面對其行為
    所造成之過錯，雖就和解一事未能與告訴人趙宥霖、楊閎宇
    達成合致，然被告並非完全沒有和解意願，並稱其因在監執
    行中，希望通知其父親張世龍、胞弟張宸瑋到庭協助和解等
    語（本院卷第81頁），經本院電聯被告之父張世龍，其表示
    願意到庭協助被告洽談和解事宜，之後亦有實際到庭，此有
    本院公務電話紀錄（本院卷第89頁）、刑事報到單（本院卷
    第111 頁）在卷可參，惟告訴人楊閎宇並無和解意願而未到
    庭，告訴人趙宥霖亦拒絕與被告進行和解等情，有本院公務
    電話紀錄、刑事報到單及告訴人趙宥霖之陳述（本院卷第91
　　、111 、116 頁）存卷可參，自難將未能達成和解之不利益
    全盤歸由被告承擔，兼衡被告自陳為高職肄業之智識程度，
    未婚無子女，入監前係以網路行銷為業，每月收入約5 至10
    萬元之家庭生活經濟狀況，暨考量檢察官、告訴人趙宥霖對
    被告刑度之意見等一切情狀，分別量處如附表所示之刑，並
    定其應執行刑如主文所示，且就附表所宣告之刑及主文所定
    之應執行刑，均諭知易科罰金之折算標準，以資懲儆。
伍、沒收部分
    按犯罪所得，屬於犯罪行為人者，沒收之，於全部或一部不
    能沒收或不宜執行沒收時，追徵其價額，刑法第38條之1 第
    1 項前段、第3 項分別定有明文。經查，本案被告就犯罪事
    實欄一部分所詐取之財物1 萬5 千元、就犯罪事實欄二部分
    所詐取之財物10萬元，分屬被告本案詐欺取財犯行之犯罪所
    得，雖均未扣案，仍應依刑法第38條之1 第1 項前段、第3
    項規定，分別宣告沒收之，並諭知於全部或一部不能沒收或
    不宜執行沒收時，各追徵其價額。
據上論斷，應依刑事訴訟法第273 條之1 第1 項、第299 條第1
項前段，刑法第339 條第1 項、第41條第1 項前段、第8 項、第
51條第5 款、第38條之1 第1 項前段、第3 項，刑法施行法第1 
條之1 第1 項，判決如主文。
本案經檢察官吳淑娟提起公訴，檢察官李承桓到庭執行職務。
中　　華　　民　　國　　110 　年　　8 　　月　　31　　日
                  刑事第八庭    法  官  陳育良
以上正本證明與原本無異。
如不服本判決應於收受判決後 20 日內向本院提出上訴書狀，並
應敘述具體理由；其未敘述上訴理由者，應於上訴期間屆滿後20
 日內向本院補提理由書（均須按他造當事人之人數附繕本）。
「切勿逕送上級法院」。
告訴人或被害人不服本判決，應具備理由請求檢察官上訴，及上訴期間之計算係以檢察官收受判決正本之日期為準。「切勿逕送上級法院」。　　　　　　　　　　　
                                書記官  王姵珺
中　　華　　民　　國　　110 　年　　9 　　月　　1 　　日
附錄本案論罪科刑法條全文
中華民國刑法第339 條
意圖為自己或第三人不法之所有，以詐術使人將本人或第三人之
物交付者，處5 年以下有期徒刑、拘役或科或併科50萬元以下罰
金。
以前項方法得財產上不法之利益或使第三人得之者，亦同。
前二項之未遂犯罰之。　　　　　　　　　　　　　　　　　　

附表：被告張維綱所犯罪名、宣告刑及沒收表　　　　
編號 犯罪事實 罪名、宣告刑及沒收  1 犯罪事實欄一部分（即檢察官起訴書犯罪事實欄一部分） 張維綱犯詐欺取財罪，處有期徒刑肆月，如易科罰金，以新臺幣壹仟元折算壹日。未扣案之犯罪所得新臺幣壹萬伍仟元，沒收之，於全部或一部不能沒收或不宜執行沒收時，追徵其價額。  2 犯罪事實欄二部分（即檢察官起訴書犯罪事實欄二部分） 張維綱犯詐欺取財罪，處有期徒刑陸月，如易科罰金，以新臺幣壹仟元折算壹日。未扣案之犯罪所得新臺幣拾萬元，沒收之，於全部或一部不能沒收或不宜執行沒收時，追徵其價額。